臺灣雲林地方法院刑事判決　　　　　　 100年度交訴字第31號
公　訴　人　臺灣雲林地方法院檢察署檢察官
被　　　告　林信吉
上列被告因公共危險案件，經檢察官提起公訴（100 年度偵字第
4528號），被告於準備程序時就被訴事實為有罪之陳述，經本院
告知簡式審判程序意旨，並聽取公訴人及被告之意見後，當庭裁
定依簡式審判程序審理，並判決如下：
    主      文
林信吉犯不能安全駕駛動力交通工具罪，處有期徒刑貳月，如易
科罰金，以新臺幣壹仟元折算壹日。又犯肇事致人傷害逃逸罪，
處有期徒刑陸月，如易科罰金，以新臺幣壹仟元折算壹日。應執
行有期徒刑柒月，如易科罰金，以新臺幣壹仟元折算壹日。緩刑
貳年，並應向指定之公益團體、社區、地方自治團體提供肆拾小
時之義務勞務，緩刑期間付保護管束。
    事實及理由
一、犯罪事實：
    林信吉於民國100 年8 月30日晚上7 時許，在雲林縣元長鄉
    新吉村之友人住處飲用高粱酒若干後，已達酒醉不能安全駕
    駛動力交通工具之程度，竟仍於飲畢後約同日晚間10時許，
    駕駛車號0897-UA 號自用小客車上路，沿雲林縣虎尾鎮○○
    路由南向北方向行駛（起訴書誤載為由北往南方向，逕予更
    正），欲返回雲林縣虎尾鎮○○路34號居處。嗣於同日晚上
    10時20分許，行經林森路2 段天橋下時，因酒後控制力降低
    ，行車不穩，不慎偏離原有車道，而駛入對向車道，適黃昭
    良駕駛車號1716-YF 號自用小客車，沿雲林縣虎尾鎮○○路
    由北往南途經前開天橋下，致林信吉所駕駛車輛左前車頭不
    慎撞擊黃昭良所駕駛車輛之左前車頭，黃昭良因此受有上唇
    撕裂傷1.0 公分、左肘挫擦傷之傷害（過失傷害部分未據告
    訴）。詎林信吉肇事後下車，於知悉前揭肇事極可能致黃昭
    良受傷之情形，竟仍萌生肇事逃逸之犯意，於隔著車號1716
    -YF 號自用小客車之車窗玻璃探看黃昭良後，即基於肇事逃
    逸之犯意，將其所駕駛之上開自小客車遺留現場後逃逸離去
    。嗣為警據報前往處理時，依林信吉所遺留於現場之上開自
    用小客車車號，循線查獲林信吉，並為警於次日凌晨0 時26
    分許，對其施以呼氣酒精濃度測試，測得其呼氣酒精濃度達
    每公升1.14毫克，始知上情。
二、認定犯罪事實所憑之證據及理由：
  (一)本案被告林信吉所犯之罪，均係死刑、無期徒刑、最輕本刑
    為3 年以上有期徒刑以外之罪，經被告於本院審理時就前揭
    被訴事實為有罪之陳述，經本院告知簡式審判程序之旨，並
    聽取其與公訴人之意見後，本院合議庭依刑事訴訟法第273
    條之1 規定，當庭裁定改行簡式審判程序，是本案之證據調
    查，依刑事訴訟法第273 條之2 規定，不受同法第159 條第
    1 項、第161 條之2 、第161 條之3 、第163 條之1 及第16
    4 條至第170 條規定之限制，合先敘明。
  (二)上開犯罪事實，業據被告於本院審判程序中坦承不諱，並有
    被害人黃昭良於警詢之證述筆錄、道路交通事故調查報告表
    (一)(二)、道路交通事故現場圖、車輛詳細資料報表影本2 張、
    雲林縣警察局虎尾分局虎尾派出所道路交通事故當事人酒精
    測定紀錄表、刑法第185 條之3 案件測試觀察紀錄表、現場
    照片12張、財團法人天主教若瑟醫院診斷證明書、雲林縣警
    察局舉發違反道路交通管理事件通知單影本2 張附卷可稽（
    見警卷第1 、3-4 、9-10、13-14 、17、19-28 頁）。又道
    路交通事故調查報告表(二)關於車輛撞擊部分記載：車號0897
    -UA 號自用小客車為「右前車頭（身）」，車號1716-YF 號
    自用小客車為「右側車身」，然此與被害人黃昭良及被告之
    供述2 車撞擊點均為「左前車頭」不合，亦顯與道路交通事
    故現場圖所繪及現場照片不符，應為誤繕，應依被害人黃昭
    良與被告之供述，及道路交通事故現場圖所繪及現場照片認
    定2 車撞擊點均為「左前車頭」。另按刑法第185 條之3 規
    定所謂「不能安全駕駛」，係抽象危險犯，並不以發生具體
    危險為必要，對於呼氣酒精濃度已達每公升0.55毫克（0.55
    mg/l）以上，肇事率為一般正常人之10倍，應認已達不能安
    全駕車之標準，此業經法務部88年5 月18日以法88檢字第00
    1669號函告週知，而本件被告於上揭時地肇事後，經警循線
    查獲，並於肇事後約2 小時之翌日凌晨0 時26分許測得其呼
    氣酒精濃度達每公升1.14毫克，且被告有於測試過程中有語
    無倫次、含糊不清、多話等情事，有被告前揭酒精測定紀錄
    表及刑法第185 條之3 案件測試觀察紀錄表在卷可佐，足認
    被告當時顯已達不能安全駕駛之情狀。是被告之自白核與事
    實相符，自可採為論罪科刑之依據。從而，本件事證已臻明
    確，被告犯行洵堪認定，應予依法論科。
三、論罪科刑之理由：
  (一)核被告林信吉所為，分別係犯刑法第185 條之3 、第185 條
    之4 之不能安全駕駛動力交通工具罪、肇事致人傷害逃逸罪
    。被告所犯上開2 罪，犯意各別、行為互殊，應分論併罰。
  (二)本院審酌酒精成分對人之意識能力具有不良影響，超量飲酒
    後會導致對週遭事務之辨識及反應能力較平常狀況薄弱，對
    利用道路往來之人車均生高度危險性，本件被告自承當天是
    因為朋友邀約喝酒，又需送蔬菜予太太，才會在酒後仍開車
    上路，而被告確因酒後駕車肇生本件交通事故，導致被害人
    黃昭良受有上唇撕裂傷、左肘挫擦傷之傷害，又被告肇事後
    雖有下車，惟並未施以援助，反而因緊張及害怕酒駕被發覺
    而快速離開，其所為輕忽自己及他人之生命身體健康，且於
    第一時間不思如何面對，反而逃避責任，實在不該而應予以
    嚴厲譴責，惟念及被告犯後坦認犯行，並與被害人黃昭良成
    立調解，亦給付賠償金額完畢，已獲被害人原諒，此有雲林
    縣虎尾鎮調解委員會100 年度民調字第956 號調解書及本院
    100 年10月13日公務電話紀錄表在卷可稽，故認其態度良好
    ，於情緒沈澱冷靜後尚知所賠償，彌補所犯過錯，及被告高
    職畢業之智識程度，務農維生，收入不豐僅自給自足，已婚
    ，有3 名分別就讀專科、大學之子女賴其扶養等一切情狀，
    爰分別量處如主文所示之刑，及定其應執行之刑，並分別諭
    知宣告刑及應執行刑易科罰金之折算標準。
  (三)又被告前未曾有任何犯罪紀錄，其因一時短於思慮，觸犯刑
    責，犯後知所悔悟，已與被害人達成調解並賠償完畢，本院
    認其經此罪刑宣告之教訓後，應無再犯之虞，因認其所宣告
    之刑，以暫不執行為適當，併予宣告緩刑2 年，以啟自新，
    再被告日後仍有相當之機會駕駛動力交通工具，為矯正被告
    之不正確觀念及行為，並依同條第2 項第5 款規定，諭知被
    告應向指定之公益團體、社區、地方自治團體提供40小時之
    義務勞務，並依同法93條第1 項第2 款之規定，併諭知緩刑
    期間付保護管束。又被告如有違反上開義務勞務負擔之情節
    重大，足認原宣告之緩刑難收其預期效果，而有執行刑罰之
    必要者，依同法第75條之1 第1 項之規定，得撤銷其宣告，
    併予敘明。
四、應適用之法律：
  (一)刑事訴訟法第273 條之1 第1 項、第299 條第1 項前段。
  (二)刑法第185 條之3 、第185 條之4 、第41條第1 項前段、第
    8 項、第51條第5 款、第74條第1 項第1 款、第2 項第5 款
    、第93條第1 項第2 款。
  (三)刑法施行法第1 條之1 第1 項。
本案經檢察官吳淑娟到庭執行職務
中    華    民    國  100     年    10    月    31    日
                  刑事第一庭  法  官  謝 宜 雯
以上正本證明與原本無異。
如不服本判決應於收受送達後10日內向本院提出上訴書狀，並應
敘述具體理由；其未敘述上訴理由者，應於上訴期間屆滿後20日
內向本院補提理由書（均須按他造當事人之人數附繕本）「切勿
逕送上級法院」。
                              書記官  林 美 鳳
中    華    民    國  100     年    10    月    31    日
附錄本判決適用之法條：
中華民國刑法第185條之3：
服用毒品、麻醉藥品、酒類或其他相類之物，不能安全駕駛動力
交通工具而駕駛者，處1 年以下有期徒刑、拘役或科或併科15萬
元以下罰金。
中華民國刑法第185條之4：
駕駛動力交通工具肇事，致人死傷而逃逸者，處6 月以上5 年以
下有期徒刑。